臺灣臺中地方法院交通事件裁定　　　　 96年度交聲字第112號
原處分機關　交通部公路總局臺中區監理所豐原監理站
受處分人　　乙○○
上列受處分人因違反道路交通管理處罰條例案件，對於交通部公
路總局臺中區監理所豐原監理站民國九十六年一月十一日所為之
裁決（豐監稽違字第裁六三─ＨＣ0000000號裁決書），
聲明異議，本院裁定如下：
    主  文
異議駁回。
    理  由
一、原處分機關略以：受處分人乙○○，於民國九十五年十一月
    十八日二十二時二十六分許，在臺中縣神岡鄉○○○街處，
    駕駛車號為ＴＨＭ─五一二號輕型機車，因：(一)、未帶駕照
    ；(二)、酒後駕車酒精濃度超過規定標準（每公升○‧四八毫
    克）之違規，遭臺中縣警察局交通警察隊員警當場攔檢舉發
    ，受處分人於指定期限到案提出申訴，原舉發單位函覆本案
    違規屬實，仍請依法到案接受裁處，該站遂於民國九十六年
    一月十一日以豐監稽違字第裁六三─ＨＣ0000000號
    裁決書，裁處違反道路交通管理處罰條例第二十五條第一項
    第三款、第三十五條第一項第一款規定，分別處罰鍰新臺幣
    （下同）三百元、三萬元整，並吊扣駕駛執照十二個月，逾
    期則依違反道路交通管理事件統一裁罰標準表及裁決書處罰
    主文裁處，於法並無不合等語。
二、本件受處分人乙○○則辯稱略以：於九十五年十一月十八日
    晚間十點三十分左右，遇到交通隊巡邏車從後方攔檢，警方
    問有帶駕照、行照嗎？回答：未帶；另一員警問是否有喝酒
    ，駕駛人回答有，但是離警方攔檢已經隔三至四小時；經第
    一次酒測值為零，第二次酒測值為零，第三次○‧二，但警
    方還不放人，手中握酒測器上下搖晃、搖動，這酒測器上的
    數字上升至○‧三，警方告訴駕駛人剛剛測的都不算，駕駛
    人不認同，向警方說我回家拿行照、駕照，一員警說不可以
    ，一員警說讓他走吧，駕駛人住在附近，離攔檢點只有幾公
    尺，出去察看警察已經離開現場，機車也被吊走；申訴要點
    ：１、攔檢當晚警方未填違規單要駕駛人簽名，何來逕行離
    去、拒簽？２、警方拿酒測器上下搖晃、搖動，數字是否會
    上升？３、違規單所寫酒精濃度○‧四八，是警方自行填寫
    ，並無這一回事。４、違規紅單是警方在警局裡填寫的。５
    、違規地點不符，是大豐北街豐社路口，而非中山路大豐北
    街。６、曾多次打電話給填單員警，但都找不到人。７、以
    上所說屬實，願意和警方對質，爰聲明異議云云。
三、按汽車（包括機器腳踏車）駕駛人，駕駛車輛未隨身攜帶駕
    駛執照者，處三百元以上六百元以下罰鍰；汽車駕駛執照為
    駕駛汽車之許可憑證；又汽車駕駛人，駕駛汽車經測試檢定
    有酒精濃度超過規定標準者，處一萬五千元以上六萬元以下
    罰鍰，並當場移置保管其車輛及吊扣其駕駛執照一年；汽車
    駕駛人有飲用酒類或其他類似物後，其吐氣所含酒精濃度超
    過每公升○‧二五毫克以上者，不得駕車。道路交通管理處
    罰條例第二十五條第一項第三款、第三十五條第一項第一款
    、道路交通安全規則五十條、第一百十四條第二款與違反道
    路交通管理事件統一裁罰標準表分別定有明文。
四、查本件受處分人乙○○，其駕駛之車號ＴＨＭ─五一二號輕
    型機車，於上開時、地，因未帶駕照及酒後駕車酒精濃度超
    過規定標準之違規，為臺中縣警察局交通警察隊員警當場舉
    發，因拒簽逕行離去之事實，此有舉發違反道路交通管理事
    件通知單、酒精濃度測定值列印單、取締違規之蒐證光碟及
    裁決書各一份附卷可稽，惟受處分人以上開情詞置辯。經本
    院檢視卷附之資料：依據原舉發機關所提供，器號為○三八
    五六二Ｄ號、日期二○○六年一一月十八日二十二時二十六
    分之酒精濃度測定值列印單顯示，歸零值為每公升○‧○○
    毫克，測試值為每公升○‧四八毫克，測定結果「不合格」
    ，施測者載明：「拒簽、逕行離去」等情，此有原舉發機關
    提供之酒精濃度測定值列印單在卷可證。再者，該「呼氣酒
    精測試器」規格為電化學式，型號ＳＤ─四○○ＰＡ、器號
    ○三八五六二Ｄ，檢定日期為九十五年五月三日，檢定有效
    期限為一年，亦有經濟部標準檢驗局核發之「呼氣酒精測試
    器檢定合格證書」在卷足憑。況臺中縣警察局於九十六年三
    月二十二日以中縣警交字第○九六○○○五二七八號函檢送
    蒐證光碟、酒精濃度測定資料、呼氣酒精測試器檢定合格證
    書，其中本件違規蒐證光碟，經本院勘驗結果：受處分人於
    光碟中始終未能提出駕照；又於六分三十八秒時，承認有喝
    酒，要求警方不要酒測；於八分時，有喝水簌口並開始使用
    酒測器呼氣；於八分九秒、八分二十五秒時，均因呼氣過淺
    、過短，未達規定之大口呼氣五秒鐘標準，遭警方要求再次
    呼氣；最終於八分三十七秒，受處分人呼氣超過五秒鐘，酒
    精測試器開始自動運作；警方於九分三十八秒，將測試器連
    接電腦，使酒精濃度測定值列印單列印；受處分人於十一分
    時，拒絕簽名而逕行離去等情，凡此種種情節，均在該蒐證
    光碟中顯示，期間並無測試器搖晃、搖動或警方有何不法舉
    發之情。又舉發員警即證人甲○○於九十六年三月二十七日
    在本院接受訊問時亦結證稱：「當時異議人吹氣動作不符合
    標準，所以重複吹氣，酒測過程我們有全程錄影」、「我們
    是在路口發現他違規，因考慮安全，所以在前面將他攔停」
    、「取締過程與光碟內容相同」等語。受處分人雖爭執吹氣
    的管子沒有換新、違規地點也有錯誤、違規單由警方自行填
    寫云云，然此等情形縱然屬實，亦無從認定員警之舉發程序
    有違法之處。受處分人既已承認確有喝酒，並接受酒測，且
    經受處分人與警方於法庭對質未否認取締過程為真，更經本
    院依職權勘驗違規蒐證光碟屬實。是受處分人於九十五年十
    一月十八日接受酒測之酒精濃度測定值為每公升○‧四八毫
    克，確實有酒後駕車及未帶駕照之違規事實，足堪認定。按
    警察為維持交通秩序，依法執行職務，立場應是客觀公正，
    且與受處分人素不相識，亦無宿怨，當無設詞誣攀之理，是
    其所為證言，應屬真實可信。本院經查並無任何證據足資證
    明執勤警員有捏造事實、違法取締之情事，則執勤警員本其
    維護交通秩序、安全職責所為之舉發，自應受到合法、正確
    之推定。是受處分人確有前揭違規之情，堪以認定。從而，
    原處分機關依據道路交通管理處罰條例第二十五條、第三十
    五條與違反道路交通管理事件統一裁罰標準表，分別裁處受
    處分人罰鍰三百元、三萬元，並吊扣機車駕駛執照十二個月
    ，逾期則依裁決書處罰主文規定裁處，並無不當。是本件聲
    明異議為無理由，應予駁回。
五、據上論斷，應依道路交通管理處罰條例第八十七條第二項、
    道路交通案件處理辦法第十九條之規定，裁定如主文。
中　　華　　民　　國　　96　　年　　3 　　月　　30　　日
                  交通法庭  法　官  張清洲
以上正本證明與原本無異。
如不服本裁定，應於送達後五日內，向本院提出抗告狀。
                            書記官　沈筱玲
中　　華　　民　　國　　96　　年　　3 　　月　　30　　日
